【裁判字號】    99,重訴,747
【裁判日期】    990923
【裁判案由】    侵權行為損害賠償
【裁判全文】
臺灣臺北地方法院民事裁定             99年度重訴字第747號
原      告  金雨企業股份有限公司
法定代理人  地○○
訴訟代理人  陳漢洲律師
            陳嘉宏律師
上列原告與被告午○○、卯○○、酉○○、兆豐國際商業銀行股
份有限公司、台灣塑膠工業股份有限公司、亥○○、大眾國際租
賃股份有限公司、巳○○、南亞塑膠工業股份有限公司、戌○○
、翔合股份有限公司、三河實業有限公司、子○○、辰○○、申
○○、寅○○、丑○○、天○○、中央租賃股份有限公司、未○
○、和鈺實業股份有限公司、丙○○（王永慶之承受訴訟人）、
己○○（王永慶之承受訴訟人）、甲○○（王永慶之承受訴訟人
）、戊○○（王永慶之承受訴訟人）、丁○○（王永慶之承受訴
訟人）、乙○○（王永慶之承受訴訟人）、辛○○（王永慶之承
受訴訟人）、壬○○（王永慶之承受訴訟人）、癸○○（王永慶
之承受訴訟人）、庚○○（王永慶之承受訴訟人）間請求侵權行
為損害賠償事件，本院裁定如下：
    主  文
原告應於收受本裁定送達後五日內繳納裁判費新臺幣參佰零貳萬
壹仟零伍拾元。
    理  由
一、按刑事訴訟諭知無罪、免訴或不受理之判決者，應以判決駁
    回原告之訴。但經原告聲請時，應將附帶民事訴訟移送管轄
    法院之民事庭。第一項但書移送案件，應繳納訴訟費用，刑
    事訴訟法第503條第1、3項分別定有明文。又提起民事訴訟
    應依民事訴訟法第77條之13規定繳納裁判費。
二、查本件原告主張上開被告等人對其有共同侵權行為，而其中
    被告午○○、未○○、酉○○、卯○○因有違反公司法第9
    條第1項之規定、詐欺、行使偽造私文書、以明知為不實之
    事項而填製會計憑證等犯罪而經起訴由本院刑事庭審理，為
    此就該4名刑事案件被告及其餘被告提起本件刑事附帶民事
    訴訟，請求其等應連帶負侵權行為損害賠償責任，而因該刑
    事判決所審理之被告午○○、未○○、酉○○、卯○○等4
    人，前3人係經刑事判決認應為不另為無罪之諭知，被告卯
    ○○則經判決無罪在案，係基於原告聲請在刑事訴訟諭知無
    罪或不受理之判決時，將附帶民事訴訟移送管轄法院之民事
    庭，始移送前來，是依前開規定意旨，原告仍應繳納訴訟費
    用，是本件訴訟標的金額核定為新臺幣（下同）376,493,79
    7元，應徵第一審裁判費3,021,050元。茲依民事訴訟法第
    249條第1項但書之規定，限原告於收受本裁定送達五日內補
    繳，逾期不繳，即駁回其訴，特此裁定。
中    華    民    國    99    年    9     月    23    日
                  民事第六庭    法  官  林麗真
以上正本係照原本作成
如不服本裁定關於核定訴訟標的價額部分，應於送達後10日內向
本院提出抗告狀，並繳納抗告費新臺幣 1,000元；其餘關於命補
繳裁判費部分，不得抗告。
中    華    民    國    99    年    9     月    23    日
                                書記官  黃靖雅

司法院資訊處製作；財團法人民間司法改革基金會備份。
